【裁判字號】    98,交聲,1920
【裁判日期】    980805
【裁判案由】    聲明異議
【裁判全文】
臺灣高雄地方法院交通事件裁定    98年度交聲字第1920號
原處分機關  高雄市政府交通局
代  表  人  甲○○
異  議  人
即受處分人  乙○○
上列異議人即受處分人因違反道路交通管理處罰條例案件，對於
高雄市政府交通局98年6 月25日所為之處分（原處分案號：高市
交裁字第32-BB0000000號），聲明異議，本院裁定如下：
    主  文
異議駁回。
    理  由
一、聲明異議意旨略以：異議人即受處分人乙○○於民國98年5
    月14日上午5 時52分許，駕駛車號1023-GP 號自用小客車，
    由北往南行經國道中山高速公路西側便道、高雄市○○○路
    口時，因駕車行經無右轉箭頭綠燈路口紅燈右轉，為警逕行
    舉發，經原處分機關依道路交通管理處罰條例第53條第2項
    、第63條第1 項第3 款規定裁處罰鍰新臺幣（下同）900 元
    ，並記違規點數3 點。惟異議人行經前揭路口時，所有路口
    均顯示紅燈，顯然係號誌故障，爰依法聲明異議，請求撤銷
    原處分等語。
二、按「圓形紅燈」之行車管制號誌係表示禁止車輛通行，並不
    得超越停止線或進入路口；又劃設於道路上，設於已設有「
    停車再開」標誌或設有號誌之交岔路口，鐵路平交道或行人
    穿越道之前方及左彎待轉區之前端，寬30至40公分之白色實
    線，為停止線，用以指示行駛車輛停止之界限，車輛停止時
    ，其前懸部分不得伸越該線，道路交通標誌標線號誌設置規
    則第206 條第5 款第1 目、第170 條第1 項、第2 項亦分別
    著有明文；又依道路交通管理處罰條例第53條第2 項、第63
    條第1 項第3 款規定，汽車駕駛人，行經有燈光號誌管制之
    交岔路口，有紅燈右轉行為者，處600 元以上1,800 元以下
    罰鍰，並記違規點數3 點。
三、經查：
  (一)異議人於98年5 月14日上午5 時52分許，駕駛車號1023-GP
    號自用小客車，由北往南行經前揭設有燈光號誌管制之交叉
    路口時，面對圓形紅燈未立即停止，仍繼續向前行駛進而闖
    越紅燈右轉之事實，業據證人即舉發員警韓景祥於本院審理
    中陳述綦詳；並有高雄市政府交通局違反道路交通管理事件
    裁決書、高雄市政府警察局舉發違反道路交通管理事件通知
    單、採證照片可資佐證，是異議人確有上開違規事實，堪以
    認定。
  (二)異議人雖以上開情詞置辯，然就其所辯並未能提出任何積極
    事證供本院參酌，且前揭路口於舉發當時之號誌係設定特殊
    四時相運作，第一時相三多路雙向綠燈通行，綠燈57秒，爾
    後西往東黃燈4 秒，轉換紅燈；第二時相三多路西往東紅燈
    ，東往西繼續直行，可左轉武營路14秒，爾後黃燈4 秒，紅
    燈2 秒；第三時相開放西側便道及武營路右轉三多路通行，
    綠燈42秒，爾後黃燈4 秒，全紅2 秒；第四時相開放武營路
    左轉三多路，綠燈26秒，爾後黃燈3 秒，全紅2 秒，總週期
    160 秒，依序循環運作；且舉發當日該路口號誌運作正常並
    無維修紀錄之事實，有高雄市政府警察局交通警察大隊98年
    6 月23日高市交警三字第0980018522號、高雄市政府交通局
    98年7 月27日高市交管字第0980036996號函在卷可參，是異
    議人執前詞據以主張免責，要無可採。
四、綜上所述，本件異議人於上開時、地，駕駛上開自用小客車
    ，確有「駕車行經有燈光號誌管制之交岔路口紅燈右轉」之
    違規行為，原處分機關依道路交通管理處罰條例第53條第2
    項、第63條第1 項第3 款規定裁罰900元，並記違規點數3點
    ，經核尚無違誤，裁量亦屬妥適。從而，本件異議為無理由
    ，應予駁回。
據上論斷，應依道路交通案件處理辦法第19條，裁定如主文。
中    華    民    國    98    年    8     月     5    日
                      交通法庭  法  官  方錦源
以上正本證明與原本無異。
如不服本裁定，應於收受送達後5 日內向本院提出抗告狀。
中    華    民    國    98    年    8     月     5    日
                                書記官  鄧思辰


司法院資訊處製作；財團法人民間司法改革基金會備份。
